# 子公司吸收合并母公司的财税问题

提问人：lbgxnn 时间：2016-06-14 08:27:15
甲公司的股东为自然人A、B、C， 2015 年甲公司购买乙公司100%股权，股权转让价 5000 万元，乙公司注册资本 3000 万元，股权交易完成后乙公司为甲公司的控股子公司。 2016 年双方拟通过吸收合并的方式进行两公司的合并，由乙公司合并甲公司，甲公司将注销。合并时，甲公司原对乙公司的长期股权投资应如何进行账务处理？涉及什么税收问题？

回答人：chenyiwei
这个问题首先取决于吸收合并交易方案如何设计。一般做法是甲公司先把对乙公司的股权投资按各股东对甲公司的持股比例转让给甲公司的各股东，甲乙成为平级的公司，再由乙公司吸收合并甲公司。如果采用这种方案，就是按照股权转让进行会计处理。股权转让价格可以按照原账面价值平价转让。